MATHEUS GATTO

CONTATO



São Paulo



(13)99117-6029



catslollol56@gmail.com

HABILIDADES E **COMPETÊNCIAS**

- SQL / Google BigQuery -Intermediário
- Python / PySpark Intermediário
- Tratamento de dados e ETL Basico
- AZURE Data Factory & Synapse -Básico
- · Visualização de Dados -Intermediário
- Power BI Intermediário
- Análise de Dados
- · Airflow / Docker Básico
- · Versionamento / Git / GitHub -Básico
- Qualificação de Leads Avançado
- · Pacote Office Intermediário
- · Java / C Básico

CERTIFICAÇÕES

- Microsoft POWER BI UDEMY
- SQL para Análise de Dados UDEMY
- Formação Analista de Dados -**AWARI**
- · Formação Engenheiro de Dados -**AWARI**
- Engenheiro de Dados AZURE -**UDEMY**
- · Fundamentos de Engenharia de Dados - Data Science Academy
- Python para Análise de Dados -**UDEMY**
- Business Intelligence (BI) FIAP
- Banco de Dados PHP **UDEMY**
- · Banco de Dados SQL do Zero ao Avançado - UDEMY
- Workshop de SDR e BDR

Ingressei cedo no mercado de trabalho atuando desde os 16 anos. Crescimento e amadurecimento são meus objetivos atuais. Busco desbravar áreas de interesse pessoal e adquirir cada vez mais experiências na área de **Dados e Tecnologia**, também em contato com o mundo dos negócios. Sou movido por desafios e executo com excelência.

HISTÓRICO PROFISSIONAL

Iulho 2023 - Atual

Business Development Representative Wittel, São Paulo

- Desenvolvimento do processo e fluxo de Pré Vendas
- Prospecção ativa outbound e inbound
- · Gestão do time de Pré Vendas
- Especialização em Produtos de Customer Experience
- · Ferramentas: CRM ZOHO, Apollo.io, Webex

Agosto 2021 - Outubro 2022

Business Development Representative ClearSale, São Paulo - SP

- · Qualificação de Leads Outbound e Inbound
- Especialização em produtos e serviços de antifraude
- Geração de Grande contas como: UNIDAS, Gympass, Banco BRB
- Ferramentas: Ramper, RocketReach, Sales Navigator, Salesforce

Fevereiro 2020 - Julho 2021

Lead Development Representative Binario Cloud, São Paulo - SP

- Captura, validação, desenvolvimento e qualificação de Leads
- Ferramentas: RD Station, Ramper, ClickUp
- · Especialização em Cloud Computing
- Vendas em Grandes empresas como: Banco do Brasil e STONE

Outubro 2019 - Novembro 2019

Auxiliar administrativo TF GONÇALVES, Santos - SP

- · Análise diária do Sistema da empresa
- Geração e Lançamento de DANFe's
- Ajuste no banco de dados dos produtos
- Office Boy

Dezembro 2016 - Abril 2017

Auxiliar Administrativo Agência marítima ORION, Santos - SP

- · Acompanhamento de frotas de navio
- · Análise de Sistemas
- Levantamento de documentação dos navios

FORMAÇÃO ACADÊMICA

2022

Bacharel SISTEMAS DE INFORMAÇÃO Universidade Católica de Santos, Santos - SP

- Gerente Bolsista Pesquisador na Iniciação Científica para o Desenvolvimento do Site do Observatório da Baixada (OBSERVA -BS)

IDIOMAS

2017

Português: Língua materna inglês: Intermediário

INTERESSES

- Análise de Dados
- Engenheiro de DadosBl

Diploma de Ensino médio **ESCOLA CELESTIN FREINET**, Praia Grande - SP